

\vspace{3.5em}
\noindent \begin{minipage}{\textwidth}
\stepcounter{mallinumber}
\noindent \textbf{Tüüpsõnamall \arabic{mallinumber}\,\vadja{dovariššõ}}\\

\begin{sideways}
\begin{tabular}{l l}
muutvormimall & tunnused \\
\hline
\underline{dovariš}\,$\oplus$\,šõ & \textsc{ sg nom } \\
\underline{dovariš}\,$\oplus$\,a & \textsc{ sg gen } \\
\underline{dovariš}\,$\oplus$\,ša & \textsc{ sg par } \\
\underline{dovariš}\,$\oplus$\,šasõ & \textsc{ sg ill } \\
\underline{dovariš}\,$\oplus$\,az & \textsc{ sg ine } \\
\underline{dovariš}\,$\oplus$\,ass & \textsc{ sg ela } \\
\underline{dovariš}\,$\oplus$\,allõ & \textsc{ sg all } \\
\underline{dovariš}\,$\oplus$\,all & \textsc{ sg ade } \\
\underline{dovariš}\,$\oplus$\,alt & \textsc{ sg abl } \\
\underline{dovariš}\,$\oplus$\,assi & \textsc{ sg tra } \\
\underline{dovariš}\,$\oplus$\,assaa & \textsc{ sg ter } \\
\underline{dovariš}\,$\oplus$\,aka & \textsc{ sg com } \\
\underline{dovariš}\,$\oplus$\,ad & \textsc{ pl nom } \\
\underline{dovariš}\,$\oplus$\,šojõ & \textsc{ pl gen } \\
\underline{dovariš}\,$\oplus$\,šoit & \textsc{ pl par } \\
\underline{dovariš}\,$\oplus$\,šoisõ & \textsc{ pl ill } \\
\underline{dovariš}\,$\oplus$\,šoiz & \textsc{ pl ine } \\
\underline{dovariš}\,$\oplus$\,šoiss & \textsc{ pl ela } \\
\underline{dovariš}\,$\oplus$\,šoillõ & \textsc{ pl all } \\
\underline{dovariš}\,$\oplus$\,šoill & \textsc{ pl ade } \\
\underline{dovariš}\,$\oplus$\,šoilt & \textsc{ pl abl } \\
\underline{dovariš}\,$\oplus$\,šoissi & \textsc{ pl tra } \\
\underline{dovariš}\,$\oplus$\,šoissaa & \textsc{ pl ter } \\
\underline{dovariš}\,$\oplus$\,šoika & \textsc{ pl com } \\
\end{tabular}
\end{sideways}
\captionof{table}{Tüüpsõnamall \arabic{mallinumber}\,\vadja{dovariššõ} ekstraheeritud muutvormimallid.}
\label{tab:tüüpsõnamall-dovariššõ}

\end{minipage}

 
\vspace{1em}
\noindent Tüüpsõnamall \vadja{dovariššõ} ei hõlma teisi lekseeme vormi\-sõnastikus.
